【裁判字號】    94,抗,496
【裁判日期】    950111
【裁判案由】    假處分
【裁判全文】
臺灣高等法院高雄分院民事裁定           94年度抗字第496號
抗  告  人  丁○○
            戊○○
            丙○○
            乙○○○
上列抗告人因與相對人甲○○間假處分事件，對於民國94年10月
5 日臺灣屏東地方法院94年度裁全更字第2 號所為裁定提起抗告
，本院裁定如下：
    主  文
抗告駁回。
抗告訴訟費用由抗告人負擔。
    理  由
一、抗告意旨略以：戊○○於94年3 月1 日向乙○○○承租坐落
    屏東縣潮州鎮○○○段二小段83之7 號土地，於同年月10日
    向丁○○承租同段83之4 號土地，欲興建倉庫，供存放所經
    營新合成雜糧行購買之稻穀使用。戊○○業已僱工在該址與
    系爭相對人所有同段83之5 、之6 號土地（下稱系爭土地）
    相鄰地界埋椿架鐵絲網，並進行倉庫興建工程，惟因相對人
    在系爭土地上營造建築，聲請對抗告人為假處分，戊○○因
    原裁定致急於完工之倉庫工程停頓、延宕，並受有土地租金
    、鐵絲網造價及倉庫工程費之損失合計新台幣70萬5746元等
    語。
二、查原審於定本件暫時狀態之處分時，已審酌兩造為相鄰土地
    所有人或承租人，有民法792 條相鄰關係之適用，而現場相
    對人新建房屋之外牆磚壁裸露，如不施工粉刷、遇雨內滲漏
    水，對建築物本身、屋內油漆壁面及裝潢等均將造成重大損
    害；戊○○承租土地僅供建造倉庫使用，且施工程度僅止於
    在相鄰之彊界上架設鐵網、水泥柱及鋼架牆面，鄞水成放置
    之胺基酸桶及木板均可移至他側，並參考建築師關於外牆施
    工搭建鷹架須使用鄰地之長度、寬度，及所須工作時日等，
    即已依利益衡量原則，比較債權人因未能利用鄰地致本案勝
    訴判決時所生損害，與債務人因暫時不能利用土地所生損害
    ，酌定供擔保金額，而准許相對人所請，命抗告人於相對人
    開始施作外牆粉刷工程之日起45日內，在附圖所示丁、戊範
    圍內不得為妨礙施行之行為，及戊○○應拆除該範圍內足以
    妨礙相對人工程進行之鐵皮浪板及鐵絲網；丙○○應移除其
    上之塑膠桶、農具等，合於民事訴訟法第538 條之規定。況
    相對人營造之建物，其結構體均已完成，有相對人於94年10
    月22日拍攝之照片附於94執全字第860 號卷（第47頁）可稽
    ，且經執行法院於94年11月24日執行拆除戊○○所搭建鐵絲
    網及浪板等（同上卷56頁），相對人已可施作外牆粉刷工程
    ，且抗告人依民法第792 條規定，可就其所受損害向相對人
    請求償金，惟尚非得據此主張原審定暫時狀態為不當。是抗
    告人仍執陳詞，指責原裁定不當，為無理由，應駁回其抗告
    。
據上論結，本件抗告為無理由，依民事訴訟法第495 條之1第1
項、第449 條第1 項、第95條、第78條、第85條第1 項前段，裁
定如主文。
中    華    民    國    95    年    1    月    11     日
                            民事第六庭
                                審判長法官  許明進
                                法      官  張明振
                                法      官  謝肅珍
以上正本證明與原本無異。
不得再抗告。
中    華    民    國    95    年    1    月    11     日
                                書  記  官  廖素珍


司法院資訊處製作；財團法人民間司法改革基金會備份。
